臺灣彰化地方法院刑事判決　　　　　　　　　　　　　九十三年度易緝字第四三號
　　公　訴　人　臺灣彰化地方法院檢察署檢察官
　　被　　　告　乙○○
右列被告因竊盜案件，經檢察官提起公訴（九十三年度偵字第三六二八號），及移
併案審理（九十三年度撤緩偵字第三八號），本院判決如左：
    主  文
乙○○共同連續攜帶兇器竊盜，累犯，處有期徒刑拾月。
    事  實
一、乙○○前於民國八十九年五月十日，因竊盜案件，經臺灣高等法院台中分院以八
    十九年度上易字第二七０號判處有期徒刑二年確定，入監服刑後，於九十一年十
    一月四日執行完畢。詎其仍不知悔改，與丙○○（業經本院另案審結）共同基於
    不法所有之概括犯意，於九十三年二月二十二日，二人騎乘機車行經彰化縣埤頭
    鄉和豐村七號巷二之一號，二人見該處為無人居住之空屋，即由乙○○返家持其
    所有，客觀上足以危害人之生命、身體安全，可供兇器使用之一字型螺絲起子一
    支及十字型螺絲起子一支（均未扣案），於同日下午某時，進入上開空屋，竊取
    許坤炎所有數目不詳之鋁門、鋁窗及樓梯扶手上之白鐵，得手後，二人載運至彰
    化縣埤頭鄉出售，得款五百元由二人朋分花用。復於同日下午天黑前，二人再攜
    帶前開行竊工具，共同前往彰化縣溪州鄉○○段濁水溪河床，進入無人居住之工
    寮內，竊取甲○○所有數目不詳之鋁門及鋁窗，得手後，二人亦載運至彰化縣埤
    頭鄉出售，得款五百元由二人朋分花用。同日晚間九時許，丙○○與乙○○於行
    經彰化縣溪州鄉○○村○○路三九七號附近，見丁○○所有之鋁製樓梯二具置放
    路旁，復賡續前開不法所有之犯意，共同將上開鋁梯徒手搬至所騎乘之車牌號碼
    ＴＣＷ－八三五號機車腳踏板處，欲將之載往他處變賣花用，旋即為警於同村三
    西路路旁查獲（此部分原經檢察官於九十三年三月十五日為緩起訴處分，嗣因乙○○違背緩起訴命遵守履行之事項，原檢察官乃於同年七月十六日依職權撤銷原
    處分，並移送併案審理）。嗣因警方查獲丙○○另犯之竊盜案件，經由丙○○之
    供述始查悉上情。
二、案經彰化縣警察局北斗分局報請臺灣彰化地方法院檢察署檢察官偵查起訴及移送
    併案審理。
    理  由
一、訊據被告乙○○矢口否認有何前揭共同竊盜犯行，辯稱：伊未曾與丙○○一同前
    往埤頭鄉過，而九十三年二月二十二日晚間九時許，在彰化縣溪州鄉○○村○○
    路三九七號附近與丙○○共同搬上機車之鋁梯，乃丟在路旁，伊認為是沒有人要
    的東西云云。然查，右揭犯罪事實，業據被害人甲○○、許坤炎、丁○○等於警
    詢中指訴綦詳，並經證人即同案共犯丙○○於本院審理時證述明確，證稱渠等先
    騎機車經過彰化縣埤頭鄉和豐村七號巷二之一號無人居住之空屋後，就回去拿螺
    絲起子，再竊取該處空屋內許坤炎所有而數目不詳之鋁門、鋁窗及樓梯扶手，偷
    完後，工具放在機車裡面再去彰化縣溪州鄉○○段濁水溪河床，進入無人居住而
    廢棄之工寮內，以螺絲起子竊取甲○○所有而數目不詳之鋁門及鋁窗等語，按被
    告自承丙○○係從小就認識的朋友，二人間並無仇隙，丙○○顯無誣陷被告之動
    機，堪信證人丙○○前開證詞，應屬實情。況查，證人丙○○於到庭證述之初，
    原本處處迴護被告，聲稱被告並未參與本案云云，惟本院發現證人神態有異，檢
    察官於詰問中並指明證人於開庭前曾與被告在庭外竊竊私語，本院乃依刑事訴訟
    法第一百六十九條之規定，命被告暫時退庭，果爾於被告退庭之後，證人即稱因
    適才被告在庭，其無法為完全之陳述，隨即並證述被告確有共同行竊乙情，並詳
    述渠等如何分工及變賣分贓等情，益發可證證人所述至為可採。又查，被告於警
    詢中業已坦承九十三年二月二十二日晚間九時許，與證人丙○○於行經彰化縣溪
    州鄉○○村○○路三九七號倉庫旁，曾將被害人丁○○所有之鋁製樓梯二具共同
    搬至所騎乘之車牌號碼ＴＣＷ－八三五號機車腳踏板處，欲將之載往他處變賣花
    用等語，嗣於偵查中並坦承竊盜犯行（見九十三年度撤緩偵字第三八號卷附之警
    詢卷及九十三年度偵字第一七一０號卷第十七頁），再觀之上開警詢卷附之鋁梯
    照片，其外表尚稱完好，應非他人所棄置之物，而證人丙○○於本院審理中亦坦
    言當時渠等竊取之鋁梯係放置在該處住家外面圍牆邊，且伊曾向被告陳稱不要載
    走上開鋁梯等語，是被告及證人丙○○當時應知該鋁梯並非無主物，惟被告仍蓄
    意搬運上機車，且欲將之變賣牟利，其有不法所有之意圖，至為灼然。此外，並
    有被害人丁○○立具之贓物認領保管單一紙及現場照片六幀等附卷可稽，本件事
    證明確，被告右揭犯行洵堪認定，應予依法論科。
二、核被告乙○○所為，係犯刑法第三百二十一條第一項第三款之攜帶兇器竊盜罪及
    同法第三百二十條第一項之普通竊盜罪。被告與丙○○間，就右揭竊盜犯行，有
    犯意之聯絡及行為之分擔，均為共同正犯。又被告先後多次竊盜犯行，時間緊接
    ，顯係基於概括之犯意，觸犯構成要件相同之罪名，應依連續犯之規定論以情節
    較重之攜帶兇器竊盜罪處斷，並加重其刑。移送併案審理部分（九十三年度撤緩
    偵字第三八號），因與已起訴且經論罪科刑部分具連續犯之裁判上一罪關係，基
    於審判不可分，本院自得一併審理。又查，被告前於八十九年五月十日，因竊盜
    案件，經臺灣高等法院台中分院以八十九年度上易字第二七０號判處有期徒刑二
    年確定，入監服刑後，於九十一年十一月四日執行完畢，此有臺灣彰化地方法院
    檢察署刑案資料查註紀錄表及台灣高等法院被告全國前案紀錄表各一份在卷足憑
    ，其受此有期徒刑執行完畢後，五年以內再犯有期徒刑以上之罪，應依累犯規定
    遞加重其刑。爰審酌被告之品行、犯罪之動機、目的、手段、所竊取財物之價值
    及犯罪後未能坦承犯行，態度不佳，且意圖影響證人而為其有利之證詞，全然無
    悔悟之意等一切情狀，量處如主文所示之刑，以示懲儆。至被告所有供本件竊盜
    犯罪所用之一字型螺絲起子一支及十字型螺絲起子一支，因均未扣案，且無法證
    明現仍存在，勿庸併為沒收之宣告，附此敘明。
據上論斷，應依刑事訴訟法第二百九十九條第一項前段，刑法第二十八條、第五十六
條、第三百二十一條第一項第三款、第四十七條，判決如主文。
本案經檢察官賴志盛到庭執行職務。
中　　　華　　　民　　　國　　　九十三　　　年　　十一　　月　　十九　　日
                                臺灣彰化地方法院刑事第二庭
                                    審判長法      官
                                          法　　　官
                                          法　　　官
右正本證明與原本無異。
如不服本判決，應於判決送達後十日內，向本院提出上訴狀( 須附繕本 )。
                                      法院書記官  詹國立
中　　　華　　　民　　　國　　　九十三　　　年　　十一　　月　　十九　　日
